# 关于授权引进费是否资本化

提问人：小蛋烘糕 时间：2021-04-24 08:05:06
陈老师。请问A公司从B公司购买一项药物的研究开发商业化权利，但目前此药物还处于非常早期的临床前研究中。目前A公司要付一笔upfront payment（预付款），我的理解是由于研发非常早期，那这笔预付款是不是要费用化进研发费用呢？但是费用化的时点应该在什么时候呢？刚支付的时候能计入其他非流动资产吗？

回答人：chenyiwei
虽然购入时仍处于“非常早期”，但这部分预付款仍应资本化，日后研发成功后，将成为无形资产成本的一部分。后续在该初步成果基础上自行投入的后续研发支出，应根据无形资产准则的规定确定能否资本化。
《讲解 2010 》：企业购买正在进行中的研究开发项目，应按确定的金额，借记“研发支出——资本化支出”科目，贷记“银行存款”等科目。以后发生的研发支出，应当比照上述(二)的规定进行处理。
另可参考：《中审众环研究 2020 》之“问题1-2-6（外购研发中项目以及后续研发支出的处理）”。